# 同一控制下的企业合并探讨（特殊 4 ）

提问人：tony868lamy 时间：2010-02-21 00:50:30
同一控制下企业合并业务
（ 1 ）A1并购B旗下的B1子公司，B与A（A1为A旗下子公司）同受C控制。 （ 2 ）B1账面净资产为负的 1000 万元；（其中：实收资本为 2000 万元，未分配利润为负的 3000 万元） （ 3 ）A1公司为本年新设的企业，资本公积（溢价）、盈余公积与未分配利润均为零；
（ 4 ）100%股权转让对价为 1 元；
请问： 合并日，A1会计处理是否如下：
借：长期股权投资 0 借：未分配利润 1 （*资本公积不足冲减）
贷：银行存款 1
合并日， B公司会计处理？
合并日， A1公司合并报表层面的会计处理？
（ 1 ）方案 权益法调整： 借：长期股权投资 0 贷：未分配利润 0 （*以零为限）
合并抵销如下： 借：实收资本 2000 借：未分配利润 -2000 贷：长期股权投资 0
（ 2 ）方案 权益法调整： 借：长期股权投资 -1000 贷：未分配利润 -1000
合并抵销如下： 借：实收资本 2000 借：未分配利润 -3000 贷：长期股权投资 -1000
[ 本帖最后由 tony868lamy 于 2010-2-21 19:52 编辑 ]

回答人：chenyiwei
回复 楼主 tony868lamy 的帖子对于A1公司个别报表层面对长期股权投资的会计处理，赞同你的理解。 对于A1公司合并报表层面的处理，由于A1公司为本年新设的企业，资本公积（溢价）、盈余公积与未分配利润均为零，并且按照以前的讨论，个人理解合并报表应当自A1公司设立日起编制，因此A1公司设立日B1公司的净资产负数可以理解为A1公司设立日即将其部分净资产向其实际控制人进行了分配，在A1的合并报表层面冲减合并净资产处理。由于A1公司为新设立，资本公积（溢价）、盈余公积与未分配利润均为零，因此在A1的合并报表层面，视同将这部分B1公司截至A1设立日的累计净资产负数冲减合并未分配利润处理。

回答人：chenyiwei
回复 板凳 tony868lamy 的帖子个人理解：所有者投入和减少资本——其他。（包括你在“藤椅”中所提问题）
[ 本帖最后由 chenyiwei 于 2010-2-21 20:54 编辑 ]

回答人：chenyiwei
回复 报纸 tony868lamy 的帖子个人赞同你的意见。